【裁判字號】    97,台上,3325
【裁判日期】    970717
【裁判案由】    偽造文書
【裁判全文】
最高法院刑事判決            九十七年度台上字第三三二五號
上  訴  人  甲○○
上列上訴人因偽造文書案件，不服台灣高等法院中華民國九十七
年三月十三日第二審判決（九十六年度上訴字第八九四號，起訴
案號：台灣板橋地方法院檢察署九十五年度偵字第九九八一號）
，提起上訴，本院判決如下：
    主  文
上訴駁回。
    理  由
按刑事訴訟法第三百七十七條規定，上訴於第三審法院，非以判
決違背法令為理由，不得為之。是提起第三審上訴，應以原判決
違背法令為理由，係屬法定要件。如果上訴理由書狀並未依據卷
內訴訟資料，具體指摘原判決不適用何種法則或如何適用不當，
或所指摘原判決違法情事，顯與法律規定得為第三審上訴理由之
違法情形，不相適合時，均應認其上訴為違背法律上之程式，予
以駁回。本件原判決撤銷第一審不當之判決，仍處其連續行使偽
造文書，足以生損害於他人罪刑，已詳敘認定犯罪事實之依據及
憑以認定之理由，從形式上觀察，並無任何違背法令之處。查刑
之量定，屬事實審法院得依職權自由裁量之事項，苟以行為人之
責任為基礎，斟酌刑法第五十七條各款所列情狀而未逾越法定刑
度，不得遽指為違法。原判決於量刑時，已具體就上訴人之素行
、智識程度，犯罪之動機、目的、手段，犯罪時間甚長、次數甚
多，犯罪所得不斐，所生損害不貲，惟犯後已與被害人公司和解
，同意賠償損害等一切情狀，予以綜合考量後，在法定刑內科處
有期徒刑二年二月，乃原審量刑職權之適法行使，核無不合。而
判決諭知緩刑，依刑事訴訟法第三百十條第五款之規定，固應記
載其理由，反之如不諭知緩刑者，則無須於判決內說明其理由，
當事人不得以原審未諭知緩刑指為違背法令。原判決量處上訴人
有期徒刑二年二月，不符宣告緩刑之要件，上訴人之兄蔡育龍到
庭陳述，並提出陳情書，請求原審對上訴人宣告緩刑，原判決雖
未說明其不予採納之理由，仍無判決理由欠備之違法。上訴意旨
，並未依據卷內資料具體指摘原判決如何違背法令，置原判決之
論敘於不顧，徒執陳詞，對原審量刑職權之適法行使，任意爭執
，難謂已符合首揭法定上訴要件，其上訴違背法律上之程式，應
予駁回。又裁判上一罪案件之一部分，得提起第三審上訴者，其
不得上訴第三審部分，依審判不可分原則，第三審法院亦應併予
審判，但以得上訴部分其上訴合法為前提。本件得上訴之行使偽
造文書部分，其上訴為不合法，本院由程序上予以駁回，對於詐
欺取財、詐欺得利及以不正方法由自動付款設備取得他人財物部
分自無從適用審判不可分原則，併為實體上審判，此部分既屬刑
事訴訟法第三百七十六條第一、四款之案件，為不得上訴第三審
之案件，其上訴不合法，應併駁回。
據上論結，應依刑事訴訟法第三百九十五條前段，判決如主文。
中    華    民    國  九十七  年    七    月   十七   日
                      最高法院刑事第十一庭
                          審判長法官  花  滿  堂
                                法官  黃  正  興
                                法官  陳  東  誥
                                法官  林  錦  芳
                                法官  李  伯  道
      本件正本證明與原本無異
                                      書  記  官
中    華    民    國  九十七  年    七    月  二十一  日
                                                      Ｑ


司法院資訊處製作；財團法人民間司法改革基金會備份。
